【裁判字號】    95,台上,107
【裁判日期】    950119
【裁判案由】    清償借款
【裁判全文】
最高法院民事判決              九十五年度台上字第一○七號
    上  訴  人  甲○○
                        樓
    訴訟代理人  陳靜育律師
    被 上訴 人  智鈞有限公司
    法定代理人  張炎山
上列當事人間請求清償借款事件，上訴人對於中華民國九十三年
七月十三日台灣高等法院第二審判決（九十三年度上字第一六二
號），提起上訴，本院判決如下：
    主  文
上訴駁回。
第三審訴訟費用由上訴人負擔。
    理  由
本件被上訴人主張：上訴人於民國九十一年一月三十一日向伊借
得新台幣（下同）七百五十萬元（下稱系爭借款），約明一個月
清償，伊已依約將系爭借款匯入合作金庫銀行東新莊分行之00
00000000000號上訴人帳戶（下稱系爭帳戶），惟屆
清償期，上訴人竟未履行，遲至同年五月十三日始匯款五百萬元
返還予伊，尚積欠二百五十萬元未返還，爰依消費借貸法律關係
，求為命上訴人如數給付並加計自九十三年四月二十六日起算法
定遲延利息之判決。
上訴人則以：伊與訴外人郭連生合夥承包工程，由郭連生向被上
訴人借得系爭借款作為申請工程履約保證書之用，嗣因工程解約
，僅餘五百萬元匯還被上訴人，伊與被上訴人間並無消費借貸關
係等語，資為抗辯。
原審以：被上訴人於九十一年一月三十一日（原判決誤繕為三十
日）依上訴人書寫帳號、戶名，將七百五十萬元匯至系爭帳戶，
及上訴人於同年五月十三日匯款五百萬元予被上訴人之事實，為
兩造所不爭執，並有上訴人書寫字條、萬泰銀行匯款回條、被上
訴人上海商業儲蓄銀行活期儲蓄存款存摺影本可證。茲上訴人雖
辯稱：該系爭借款係訴外人郭連生所借云云，惟查被上訴人於準
備程序中陳稱：郭連生尚有欠款未還，伊不可能再借錢給郭某云
云，上訴人就此並未爭執。又上訴人於借款當場書寫記載系爭帳
戶帳號之字據，供被上訴人電匯系爭借款至上訴人之系爭帳戶。
復於九十一年五月十三日以其名義匯還被上訴人五百萬元，足見
借款人係上訴人，而非郭連生。上訴人雖稱以伊名義匯款五百萬
元返還被上訴人，係因承辦人員書寫錯誤云云，未見其舉證證實
，復與常情不符，不可採信。被上訴人以九十三年三月二十三日
陳報狀之送達為催告之意思表示，令上訴人於三十二日內償還，
上訴人於九十三年三月二十四日收受該書狀。是被上訴人本於消
費借貸之法律關係，請求上訴人給付未清償之借款及自九十三年
四月二十六日起算之法定遲延利息，即屬有據。爰將第一審所為
被上訴人敗訴之判決（減縮部分除外）廢棄，改判命上訴人給付
被上訴人二百五十萬元本息，並無違背法令情事。至原判決贅列
之其他理由，不論當否，要與判決之結果不生影響。上訴論旨，
指摘原判決為不當，聲明廢棄，非有理由。
據上論結，本件上訴為無理由。依民事訴訟法第四百八十一條、
第四百四十九條第一項、第七十八條，判決如主文。
中    華    民    國  九十五  年    一    月   十九   日
                      最高法院民事第六庭
                          審判長法官  許  朝  雄
                                法官  謝  正  勝
                                法官  鄭  玉  山
                                法官  吳  麗  女
                                法官  許  澍  林
      本件正本證明與原本無異
                                      書  記  官
中    華    民    國  九十五  年    二    月    七    日
                                                      Ｅ


司法院資訊處製作；財團法人民間司法改革基金會備份。
